# 子公司通过债务重组获得关联方股权，在合并层面的处理

提问人：你瞅我干啥 时间：2020-09-27 17:42:00
请教陈老师：
A公司是B公司、C公司的母公司；D公司和ABC没有关联关系。
B公司持有H公司80%股权，D公司持有H公司5%的股权；C公司是D公司的债权人，债权账面价值为 3000 万元（假设等于公允价值）；
现在D公司没有偿债能力，以其持有的H公司股权抵偿C公司债权。
C公司取得H公司股权后，将其计入交易性金融资产核算，初始评估价值为 4000 万。C公司确认债务重组收益 1000万元。
在A公司编制合并财务报表时，对于C公司取得的H公司股权，是作为一项权益性交易处理，还是按照债务重组进行处理？
谢谢陈老师。

回答人：chenyiwei
在A公司编制合并财务报表时，对于C公司取得的H公司股权，应作为收购少数股权，作为权益性交易进行会计处理。C对D所持有债权的原账面价值和该5%少数股权之间的差额调整合并报表层面的资本公积。